# 请教陈版主是否确定未实缴出资的长期股权投资

提问人：我就不减速 时间：2023-07-06 00:55:18
2020 年 11 月，证监会发布了《监管规则适用指引——会计类第 1 号》中明确了“对于投资的初始确认，若合同明确约定认缴出资的时间和金额，且投资方按认缴比例享有股东权利，则投资方应确认一项金融负债及相应的资产；若合同没有明确约定，则属于一项未来的出资承诺，不确认金融负债及相应的资产。”
请教陈版主，若明确约定了出资时间，但是附有其他条件，如在 2022 年 6 月 30 日前出资且研发达到某进度或其他股东完成注册资本实缴等。像这种明确约定认缴出资的时间和金额，但附有条件的，能否理解为因附属条件存在不可控因素，不能视为“明确约定出资时间”，进而不确认金融负债及相应的资产？

回答人：chenyiwei
可以这样理解。
事实上，在大部分情况下，对于已认缴尚未实缴的出资，即使合同明确约定认缴出资的时间和金额，如果这部分尚未实缴的出资并不享有股东权利，则也无需确认长期股权投资和应付投资款。除非投资方（本企业）因该出资承诺或者相关法律法规规定事实上承担了损失（即该项出资承诺已成为亏损合同）。